【裁判字號】    92,訴,1107
【裁判日期】    920710
【裁判案由】    毒品危害防制條例
【裁判全文】
臺灣高雄地方法院刑事判決                        九十二年度訴字第一一七號
    公  訴  人  臺灣高雄地方法院檢察署檢察官
    被      告  甲○○
右列被告因毒品危害防制條例案件，經檢察官提起公訴（九十二年度毒偵字第二一五
一號）及移
    主  文
甲○○連續施用第一級毒品，累犯，處有期徒刑拾月；扣案之海洛因壹小包（淨重壹
點玖貳公克）沒收銷燬之。又連續施用第二級毒品，累犯，處有期徒刑陸月。應執行
有期徒刑壹年貳月；扣案之海洛因壹小包（淨重壹點玖貳公克）沒收銷燬之。
    事  實
一、甲○○前因妨害自由案件，經臺灣高雄地方法院判處有期徒刑十月，於民國九十
    年八月十日執行完畢。又因施用毒品案件，經臺灣高等法院高雄分院依職權送觀
    察、勒戒後，在所期間經衛生醫療網支援醫師評定認有繼續施用毒品傾向，再依
    職權裁定令入戒治處所施以強制戒治一年，強制戒治期間於八十九年十月十日期
    滿，而由臺灣高等法院高雄分院於八十九年十月十九日以八十七年度上易字第二
    ○六七號判決免刑確定；復因施用毒品案件，經臺灣高雄地方法院於九十一年十
    月二十五日判處應執行有期徒刑十月確定。詎仍未戒除毒癮，復基於施用第一級
    毒品海洛因之概括犯意，自九十二年二月中旬某日起至九十二年五月十五日晚間
    十一時許止，在高雄縣、市不特定處所及高雄市○○區○○路六四三號澄清汽車
    旅館三０八室等處，以將第一級毒品海洛因攙入香菸吸食之方式，連續施用第一
    級毒品海洛因多次，平均每週施用一次。並另基於施用第二級毒品安非他命之概
    括犯意，自九十二年二月中旬某日起至九十二年五月十五日晚間十一時許止，在
    高雄縣、市不特定處所及高雄市○○區○○路六四三號澄清汽車旅館三０八室等
    處，以將第二級毒品安非他命置於玻璃球上燒烤產生煙氣而吸食其煙氣之方式，
    連續施用第二級毒品安非他命多次，平均每週施用一次。嗣先後於九十二年三月
    九日下午五時十五分許，為警在高雄縣大寮鄉○○村○○路二八號之四十巷口查
    獲，及於九十二年五月十六日凌晨四時許，為警在高雄市○○區○○路六四三號
    澄清汽車旅館三０八室查獲，並扣得第一級毒品海洛因一小包（淨重一點九二公
    克）。
二、案經高雄市政府警察局鼓山分局報請臺灣高雄地方法院檢察署檢察官偵查起訴及
    移送併案審理。
    理  由
一、右揭事實，業經被告甲○○於本院審理中坦承不諱，且被告於九十二年三月九日
    、九十二年五月十六日，經警採集其尿液送驗結果，其尿液均呈甲基安非他命及
    嗎啡陽性反應等情，有高雄市政府警察局鼓山分局九十二年度查獲毒品案件嫌疑
    人姓名代碼—尿液送驗對照管制表、高雄市立凱旋醫院九十二年三月二十日高市
    凱醫檢字第００九二七號煙毒尿液檢驗成績書、保安警察大隊刑案移送專責組偵
    辦毒品危害防制條例嫌疑人尿液採證代碼表、高雄市立凱旋醫院九十二年六月五
    日高市凱醫檢字第０一０八五號煙毒尿液檢驗成績書各一紙在卷可稽，而扣案之
    白色粉末一小包，經送請法務部調查局檢驗結果，含第一級毒品海洛因成分，淨
    重一點九二公克（包裝重零點二九公克），亦有該局調科壹字第二二○○一五四
    ○五號鑑定通知書一紙附卷可考，足認被告之自白與事實相符，洵堪採為論罪之
    依據。又被告前因施用毒品案件，經臺灣高等法院高雄分院依職權送觀察、勒戒
    後，在所期間經衛生醫療網支援醫師評定認有繼續施用毒品傾向，再依職權裁定
    令入戒治處所施以強制戒治一年，強制戒治期間於八十九年十月十日期滿，而由
    臺灣高等法院高雄分院於八十九年十月十九日以八十七年度上易字第二○六七號
    判決免刑確定；復因施用毒品案件，經臺灣高雄地方法院於九十一年十月二十五
    日判處應執行有期徒刑十月確定等情，有臺灣高等法院被告全國前案紀錄表及臺
    灣高雄地方法院檢察署刑案資料查註紀錄表各一份在卷可參。被告三犯毒品危害
    防制條例第十條第一項、第二項之罪，應予依法論科。
二、查海洛因屬毒品危害防制條例第二條第二項第一款所稱之第一級毒品，安非他命
    為毒品危害防制條例第二條第二項第二款所稱之第二級毒品，被告施用海洛因、
    安非他命之行為，係犯該條例第十條第一項之施用第一級毒品罪、同條例第十條
    第二項之施用第二級毒品罪。被告持有第一級毒品海洛因、第二級毒品安非他命
    ，進而施用，其持有第一級毒品海洛因及持有第二級毒品安非他命之低度行為，
    應各為施用之高度行為所吸收，不另論罪。又被告先後多次施用第一級毒品海洛
    因、第二級毒品安非他命之行為，時間緊接，所犯各係構成要件相同之罪，顯係
    基於概括犯意反覆為之，為連續犯，應各依刑法第五十六條規定論以一罪，並加
    重其刑。又被告所犯上開施用第一級毒品與施用第二級毒品二罪間，犯意各別，
    行為互殊，應予分論併罰。又查，被告前因妨害自由案件，經臺灣高雄地方法院
    判處有期徒刑十月，於九十年八月十日執行完畢，有臺灣高等法院被告全國前案
    紀錄表及臺灣高雄地方法院檢察署刑案資料查註紀錄表各一份在卷可憑，其受有
    期徒刑之執行完畢後，五年內再犯本件有期徒刑以上之施用第一、二級罪，為累
    犯，應依刑法第四十七條規定加重其刑。又被告所犯施用第一、二級毒品部分，
    各有二種以上刑之加重事由，應依刑法第七十條規定各遞加重之。公訴人雖僅就
    被告於九十二年三月九日下午五時十五分許回溯二十四小時內某時施用第一、二
    級毒品之犯行提起公訴，然檢察官就犯罪事實一部起訴者，其效力及於全部，本
    件被告自九十二年二月中旬起至九十二年五月十五日晚間十一時許止（除九十二
    年三月九日下午五時十五分許回溯二十四小時內某時外）施用第一、二級毒品部
    分之犯罪事實，與前揭論罪科刑之施用第一、二級毒品部分，各有連續犯之關係
    ，已如前述，本院自應就屬裁判上一罪之自九十二年二月中旬起至九十二年五月
    十五日晚間十一時許止施用第一、二級毒品部分（除九十二年三月九日下午五時
    十五分許回溯二十四小時內某時外）一併加以裁判。爰審酌被告前因施用毒品案
    件，經強制戒治及法院判刑後，仍再犯本件犯行，顯見其惡習難改，惟念其犯後
    坦承犯行，且施用毒品屬自戕行為，對社會危害性甚微等一切情狀，分別量處如
    主文所示之刑，並定其應執行之刑。又扣案之白色粉末一小包，經送請法務部調
    查局檢驗結果，含第一級毒品海洛因成分，淨重一點九二公克（包裝重零點二九
    公克），有該局調科壹字第二二○○一五四○五號鑑定通知書一紙可考，是扣案
    之白色粉末一包係屬毒品海洛因無疑，應依毒品危害防制條例第十八條第一項前
    段併予宣告沒收銷燬之。至鑑驗耗損之第一級毒品海洛因，既已滅失，自無庸併
    予宣告沒收銷燬，附此敘明。
據上論斷，應依刑事訴訟法第二百九十九條第一項前段，毒品危害防制條例第十條第
一項、第二項、第十八條第一項前段，刑法第十一條、第五十六條、第四十七條、第
五十一條第五款，判決如主文。
本案經檢察官陳碧霞到庭執行職務。
中      華      民國    九十二    年      七      月      十      日
                                  臺灣高雄地方法院刑事庭
                                      法  官    曾  淑  娟
右正本證明與原本無異。
如不服本判決，應於判決送達後十日內，向本院提出上訴狀。
                                      書記官    呂  怜  勳
中      華      民      國    九十二    年      七      月      十      日
赴錄本判決論罪科刑法條：
毒品危害防制條例第十條
施用第一級毒品者，處六月以上五年以下有期徒刑。
施用第二級毒品者，處三年以下有期徒刑。


司法院資訊處製作；財團法人民間司法改革基金會備份。
